臺灣新竹地方法院刑事判決
110年度易字第619號
公  訴  人  臺灣新竹地方檢察署檢察官
被      告  邱創基




上列被告因竊盜案件，經檢察官提起公訴（110年度偵字第3868
號），被告於準備程序中就被訴事實為有罪之陳述，告以簡式審
判之旨，並聽取公訴人及被告之意見後，裁定進行簡式審判程序
審理，本院判決如下：
    主  文
邱創基犯踰越安全設備竊盜罪，累犯，處有期徒刑柒月。
未扣案犯罪所得SONY DV SR-60攝影機壹台、PS2遊戲機壹台、SO
NY T1數位相機壹台、水晶參個、遠東百貨禮卷肆張（價值新臺
幣肆仟元）、MP3隨身碟參個、電腦手寫板壹個，均沒收，於全
部或一部不能沒收或不宜執行沒收時，追徵其價額。
    事實及理由
一、本案被告邱創基所犯係死刑、無期徒刑、最輕本刑為三年以
    上有期徒刑以外之罪，亦非高等法院管轄之第一審案件，而
    被告於本院行準備程序中就被訴犯罪事實皆為有罪之陳述，
    經告知簡式審判程序之旨，並聽取公訴人及被告之意見後，
    本院依刑事訴訟法第273條之1第1項規定，裁定進行簡式審
    判程序，合先敘明。
二、本案犯罪事實及證據，除犯罪事實第2行更正為「民國96年1
    0月26日17時許前之不詳時間，以不詳方式自新竹縣竹東鎮
    上館里潘俊嘉之住處鐵窗，進入潘俊嘉之住宅」，證據部分
    應補充「被告於本院審理時之自白」外，餘均引用檢察官起
    訴書之記載（如附件）。
三、論罪科刑：
（一）行為後法律有變更者，適用行為時之法律，但行為後之法
      律有利於行為人者，適用最有利於行為人之法律，刑法第
      2條第1項定有明文。查被告行為時，刑法第321條第1項原
      規定：「犯竊盜罪而有左列情形之一者，處六月以上、五
      年以下有期徒刑：一、於夜間侵入住宅或有人居住之建築
      物、船鑑或隱匿其內而犯之者。二、毀越門扇、牆垣或其
      他安全設備而犯之者。三、攜帶兇器而犯之者。四、結夥
      三人以上而犯之者。五、乘火災、水災或其他災害之際而
      犯之者。六、在車站或埠頭而犯之者。」；嗣於100年1月
      26日修正公布為：「犯竊盜罪而有下列情形之一者，處六
      月以上、五年以下有期徒刑，得併科新臺幣十萬元以下罰
      金：一、侵入住宅或有人居住之建築物、船艦或隱匿其內
      而犯之者。二、毀越門扇、牆垣或其他安全設備而犯之者
      。三、攜帶兇器而犯之者。四、結夥三人以上而犯之者。
      五、乘火災、水災或其他災害之際而犯之者。六、在車站
      、埠頭、航空站或其他供水、陸、空公眾運輸之舟、車、
      航空機內而犯之者。」，法定刑增列得併科罰金，較修正
      前重；嗣於108年5月29日修正公布為：「犯前條第一項、
      第二項之罪而有下列情形之一者，處六月以上五年以下有
      期徒刑，得併科五十萬元以下罰金：一、侵入住宅或有人
      居住之建築物、船艦或隱匿其內而犯之。二、毀越門窗、
      牆垣或其他安全設備而犯之。三、攜帶兇器而犯之。四、
      結夥三人以上而犯之。五、乘火災、水災或其他災害之際
      而犯之。六、在車站、港埠、航空站或其他供水、陸、空
      公眾運輸之舟、車、航空機內而犯之。」除文字之修正外
      ，併將罰金刑數額提高為50萬元。經新舊法比較之結果，
      歷次修正後之刑法第321條第1項規定，皆未較有利於被告
      。依刑法第2條第1項前段規定，被告本案犯行應適用其行
      為時之法律，即100年1月26日修正前（下稱修正前）刑法
      第321條第1項規定。
（二）按刑法第321條第1項第2款所謂「其他安全設備」，係指
      除門扇牆垣以外，依通常觀念足認為防盜之一切設備而言
      。被告於本院準備程序時自承由窗戶攀爬進入等情（見本
      院卷第71頁），且有現場照片可憑（見偵卷第8頁），而
      鐵窗及玻璃，除了採光、通風外，兼可區隔內外，阻絕外
      人侵入，依社會通念，亦具有防盜功能，核屬門扇牆垣以
      外之其他安全設備。起訴意旨認上開事實係屬毀越門窗，
      容有誤會。另本件犯罪時間據被害人潘聖千陳稱係於17時
      許返家發覺，且被告供承係白天進入被害人住處等語（見
      本院卷第70頁），復卷內並無證據證明被告係於夜間侵入
      被害人之住處，應認被告並非於夜間時分侵入，是被告就
      該部分自不構成100 年1 月26日修正前刑法第321 條第1 
      項第1 款之加重竊盜事由，附此敘明。 
（三）核被告所為，係犯100年1月26日修正前刑法第321條第1項
      第2款之踰越安全設備竊盜罪。
（四）被告前因竊盜及偽造文書等案件，經本院以89年度聲字第
      939號裁定應執行有期徒刑2年1月確定；又因竊盜案件，
      經本院以89年度易字第1062號判決判處有期徒刑1年2月確
      定，上開案件接續執行，於91年10月25日縮短刑期假釋付
      保護管束出監，並於92年7月26日縮刑期滿未經撤銷，視
      為執行完畢等情，有臺灣高等法院被告前案紀錄表可憑，
      其於受徒刑之執行完畢後，五年以內故意再犯本件有期徒
      刑以上之罪，為累犯，應依刑法第47條第1項規定，予以
      加重其刑。
（五）爰以行為人之責任為基礎，審酌被告於案發當時，為智識
      程度健全、有勞動能力之年輕人，卻不思循正途以獲取所
      需，竟自鐵窗侵入住宅竊取財物，使告訴人蒙受財產損害
      、危害社會治安，行為殊值非難；再參酌其素行、所竊取
      財物之價值、所得利益、所生損害、坦承犯行、尚未與告
      訴人達成和解之犯後態度、高中畢業之智識程度、已婚、
      其自身經濟狀況普通等一切情狀，量處如主文所示之刑，
      並諭知易科罰金之折算標準。
四、沒收：
（一）按104 年12月30日修正公布並自105 年7 月1 日施行之刑
      法第2 條第2 項規定：「沒收、非拘束人身自由之保安處
      分適用裁判時之法律。」準此，縱行為人行為時係在105 
      年6 月30日以前，如法院裁判時係在105 年7 月1 日以後
      ，則關於沒收部分，應逕行適用105 年7 月1 日生效之相
      關規定，而毋須先依刑法第2 條第1 項規定比較新舊法後
      擇有利行為人之規定而為適用，先予敘明。
（二）按犯罪所得，屬於犯罪行為人者，沒收之；前二項之沒收
      ，於全部或一部不能沒收或不宜執行沒收時，追徵其價額
      ，刑法第38條之1第1項前段、第3項分別定有明文。經查
      ，未扣案犯罪所得SONY DV SR-60攝影機1台、PS2遊戲機1
      台、SONY T1數位相機1台、水晶3個、遠東百貨禮卷4張（
      價值新臺幣4,000元）、MP3隨身碟3個、電腦手寫板等物
      ，屬被告本案犯罪所得，爰依刑法第38條之1第1項規定宣
      告沒收之，且依同條第3項規定諭知於全部或一部不能沒
      收或不宜執行沒收時，追徵其價額。
據上論斷，應依刑事訴訟法第273條之1第1項、第299條第1項前
段，判決如主文。　　　
本案經檢察官許大偉提起公訴，檢察官孫立婷到庭執行職務。
中　　華　　民　　國　　110 　年　　10　　月　　22　　日
                  刑事第五庭  法  官    陳麗芬
如不服本判決應於收受本判後20日內向本院提出上訴書狀，並應
敘述具體理由。其未敘述上訴理由者，應於上訴期間屆滿後20日
內向本院補提理由書狀（均須按他造當事人之人數附繕本）。
以上正本證明與原本無異。
中　　華　　民　　國　　110 　年　　10　　月　　25　　日
                              書記官    李佳穎
修正前中華民國刑法第321條
（加重竊盜罪）
犯竊盜罪而有左列情形之一者，處6月以上、5年以下有期徒刑：
一、於夜間侵入住宅或有人居住之建築物、船艦或隱匿其內而犯
    之者。
二、毀越門扇、牆垣或其他安全設備而犯之者。
三、攜帶兇器而犯之者。
四、結夥三人以上而犯之者。
五、乘火災、水災或其他災害之際而犯之者。
六、在車站或埠頭而犯之者。
前項之未遂犯罰之。
附件：
臺灣新竹地方檢察署檢察官起訴書
                                     110年度偵字第3868號
　　被　　　告　邱創基　男　54歲（民國00年00月0日生）
　　　　　　　　　　　　住新竹縣○○鎮○○路000巷0號
　　　　　　　　　　　　居新竹縣○○鎮○○路00巷0號1樓
　　　　　　　　　　　　國民身分證統一編號：Z000000000號
                       （現另案在法務部○○○○○○○○
                         強制戒治中）
上列被告因竊盜案件，已經偵查終結，認應該提起公訴，茲將犯
罪事實及證據並所犯法條分敘如下：
　　　　犯罪事實
一、邱創基意圖為自己不法之所有，基於竊盜之犯意，於民國96
    年10月26日17時許，持不明工具破壞潘俊嘉（原名：潘聖千
    ）位於新竹縣○○鎮○○里○○路000巷00號住處廚房鐵窗後，自
    該鐵窗侵入住宅，竊取潘俊嘉所有之SONY DV一台、PS2遊戲
    機一台、SONY T1數位相機一台、水晶三個、遠東百貨禮卷
    四張、MP3隨身碟三個、電腦手寫板等物【價值共計新臺幣
    （下同）4萬9,000元】，得手後離去。嗣潘俊嘉察覺報警處
    理，員警在屋內CD盒上採獲邱創基所遺留之指紋，經送驗比
    對，始知悉上情。
二、案經新竹縣政府警察局竹東分局報告偵辦。
　　　　證據並所犯法條
一、上揭犯罪事實，業據被告邱創基坦承不諱，核與證人潘俊嘉
    證述之情節相符，並有現場照片、96年10月26日員警現場勘
    查單及現場勘查報告、內政部警政署刑事警察局鑑定書109
    年8月18日（刑紋字第1090084400號）等在卷可稽。本件事
    證明確，被告犯嫌堪予認定。
二、核被告邱創基所為，係犯刑法第321條第1項第1款、第2款之
    侵入住宅、毀越門窗之加重竊盜罪嫌。
三、依刑事訴訟法第251條第1項提起公訴。
此　  致
臺灣新竹地方法院
中　　華　　民　　國　 110　　年　　8 　　月　　10　　日
                          　　檢　察　官　許大偉
本件正本證明與原本無異
中　　華　　民　　國　 110　　年　　8     月　　18 　 日
　　　　　　　　　　　　　　　書　記　官  陳昭儒
所犯法條：
中華民國刑法第321條第1項第1、2款
犯前條第 1 項、第 2 項之罪而有下列情形之一者，處 6 月以
上 5 年以下有期徒刑，得併科 50 萬元以下罰金：
一、侵入住宅或有人居住之建築物、船艦或隱匿其內而犯之。
二、毀越門窗、牆垣或其他安全設備而犯之。